# 请教陈版主——成本法核算的理解

提问人：后来居上 时间：2014-11-24 16:44:52
目前正在学习贵所的长期股权投资应用操作指南，
里面有一句“只要投资方凭借其直接持有和长期股权投资准则要求投资方对子公司的长期股权投资采用成本法核算，主要是为了避免在子公司实际宣告发放现金股利及利润前，母公司垫付资金发放现金股利或利润等情况，解决了原来权益法核算下投资收益不能足额收回导致超分配的情况”，
对于这句话无法理解，陈版主能不能举例说明下，谢谢

回答人：chenyiwei
抱歉，可能是在编辑的过程中有内容误删除了。完整的内容应当是： 只要投资方凭借其直接持有和通过子公司间接持有的股权对被投资企业具有控制权的，即为子公司，对其股权投资应采用成本法核算。长期股权投资准则要求投资方对子公司的长期股权投资采用成本法核算，主要是为了避免在子公司实际宣告发放现金股利及利润前，母公司垫付资金发放现金股利或利润等情况，解决了原来权益法核算下投资收益不能足额收回导致超分配的情况。

提问人：后来居上 时间：2014-11-26 10:31:16
就是最后一句话理解不了，为什么垫付资金会导致超额分配

回答人：chenyiwei
指公司受到来自股东要求分配利润的压力，不得不在现金不足的情况下按照权益法下确认投资收益后的净利润为基数进行利润分配，造成现金流的进一步紧张。